【裁判字號】    97,抗,940
【裁判日期】    970624
【裁判案由】    假扣押
【裁判全文】
臺灣高等法院民事裁定                   97年度抗字第940號
抗   告   人  丙○○
兼法定代理人  甲○○
上列抗告人因與相對人乙○○間假扣押事件，對於中華民國97年
4月11日臺灣板橋地方法院97年度裁全字第2278號所為裁定提起
抗告，本院裁定如下：
    主  文
抗告駁回。
抗告費用由抗告人負擔。
    理  由
一、本件相對人於原法院聲請意旨略以：伊之子即第三人吳信良
    於民國（下同）82年8月2日，以欲於台北縣購屋須資金週轉
    為由，向伊借貸新台幣（下同）500萬元，伊乃於82年8月3
    日以自己帳號314610號之定期存單質借500萬元，於同日請
    吳信良之兄吳信平提領後，匯入吳信良設於台灣土地銀行總
    行帳號000000000000號之帳戶內，以供其購買坐落台北縣林
    口鄉○○段地號第101號土地，及其上門牌林口鄉○○○路○
    段190巷7弄3號7樓之4房屋（下稱系爭房地）。嗣吳信良於
    82 年10月9日先請其兄吳信平代償其中200萬元，剩餘之300
    萬元，則遲遲未還。96年7月4日，吳信良不幸罹患癌症過世
    ，系爭300萬元借款債務，應由其妻女即抗告人甲○○、丙
    ○○繼承，惟經向抗告人請求，均遭置之不理。嗣伊向地政
    機關查詢系爭房地登記謄本，竟發現吳信良在其病逝前1個
    月餘，即將系爭房地以贈與之名義移轉登記於抗告人丙○○
    名下，以圖脫產規避系爭債務。頃聞抗告人有再為處分系爭
    房地以達逃避執行之舉，伊若不先為保全，恐日後有不能強
    制執行或甚難執行之虞，願供擔保以代釋明之不足，爰聲請
    為假扣押等語。
二、原法院則以：相對人就其所主張之請求及假扣押原因，依其
    提出之放款帳卡、債權人存摺、電匯申請書、取款條、貸款
    還款收據等影本及土地與建物登記謄本等資料，雖可認有相
    當之釋明，惟其對假扣押之原因則未能盡釋明之責，然相對
    人既陳明願供擔保以代釋明，其聲請假扣押應予准許。而命
    相對人為抗告人供擔保後，得對於抗告人之財產在300萬元
    之範圍內予以假扣押。
三、按債權人就金錢請求或得易為金錢請求之請求，欲保全強制
    執行者，得聲請假扣押；又請求及假扣押之原因，應釋明之
    ；前項釋明如有不足，而債權人陳明願供擔保或法院認為適
    當者，法院得定相當之擔保，命供擔保後為假扣押；民事訴
    訟法第522條第1項及第526條第1項、第2項分別定有明文。
    且提起抗告，應表明抗告理由，同法第488條第3項亦有明文
    。經查，相對人主張：抗告人之被繼承人即債務人吳信良向
    伊借款500萬元，嗣僅還款200萬元，仍餘300萬元借款債務
    未為清償，業據提出放款帳卡、存摺、電匯申請書、取款條
    、貸款還款收據等件影本為證（見原法院卷假扣押聲請狀證
    1、2），堪認相對人就請求之原因已為相當之釋明。至就本
    件有假扣押之原因，相對人亦已釋明：債務人吳信良為規避
    其求償，業將原本登記其名下之系爭房地贈與抗告人丙○○
    等語，縱認相對人之釋明有所不足，惟相對人既陳明願供擔
    保以代釋明，本院認足補其釋明之欠缺，其聲請假扣押應予
    准許。從而，原裁定命相對人供擔保後得為假扣押，核無不
    合。抗告人未具理由提起抗告，為無理由，應予駁回。
據上論結，本件抗告為無理由，爰裁定如主文。
中    華    民    國    97    年    6     月    24    日
                    民事第三庭
                        審判長法  官 林敬修
                              法  官 藍文祥
                              法  官 黃騰耀
正本係照原本作成。
本裁定除以適用法規顯有錯誤為理由，並經本院許可外，不得再
抗告。如提起再抗告，應於收受後10日內委任律師為訴訟代理人
向本院提出再抗告狀。並繳納再抗告費新台幣1000元。
中    華    民    國    97    年    6     月    25    日
                              書記官 秦仲芳


司法院資訊處製作；財團法人民間司法改革基金會備份。
